臺灣高等法院刑事裁定
110年度抗字第724號
抗  告  人  
即  受刑人  張家茂





上列抗告人因聲請定執行刑案件，不服臺灣新北地方法院中華民
國110年4月7日裁定（110年度聲更一字第1號），提起抗告，本
院裁定如下：
    主  文
抗告駁回。 
    理  由
一、原裁定意旨略以：抗告人即受刑人張家茂（下稱抗告人）因
    違反毒品危害防制條例等案件，經法院先後判處如附表編號
    1、2所示之刑，惟抗告人所犯附表編號1所示之罪，經原審
    法院以109年10月30日以109年度簡字第1314號判決，經抗告
    人就該判決上訴，並就裁定駁回上訴提起抗告，經原審法院
　　合議庭於109年10月21日以109年度簡抗字第16號裁定將109
    年10月30日上訴駁回之裁定撤銷，是該案現尚未確定等情，
    有各該判決書、刑事裁定、原審110年4月7日公務電話紀錄
    在卷可按，是抗告人所犯附表編號1之罪尚未判決確定，自
    不得與附表編號2所示之罪合併定應執行刑。從而，臺灣新
    北地方檢察署檢察官聲請就附表編號1、2所示之罪聲請定應
    執行刑，核與刑法第53條、及第51條第5款聲請定應執行刑
    尚有未合，爰裁定駁回等語。
二、抗告意旨略以：本件抗告人所犯附表編號1之罪，既經原審
    合議庭裁定撤銷駁回回復原狀之裁定，則該案現尚未確定，
    原審應就抗告人有關回復原狀之聲請及補行上訴行為合併裁
    判，故請求停止執行，本案既然尚未確定，則檢察官之執行
    指揮書則有疑問，且抗告人已經成功完成觀察、勒戒，結果
    認抗告人無繼續施用毒品傾向，是本件附表編號1之罪不得
    再執行，否則違反一事不二罰，爰依法提起抗告撤銷原裁定
    更為適法之裁定等語。
三、按當事人對於法院之裁定有不服者，除有特別規定外，得抗
    告於直接上級法院；抗告法院認為抗告有不合法律上程式或
    法律上不應准許之情形者，應以裁定駁回之，刑事訴訟法第
    403條第1項、第411條前段分別定有明文。又刑事之上訴或
    抗告救濟程序，以受裁判人因受不利益之裁判，為求自己利
    益起見請求救濟者，方得為之（最高法院98年台抗字第282
    號裁判要旨參照）。是抗告權人自以因上開裁定受有不利益
    者為限，否則難認有抗告之實益，其提起抗告即為法律上所
    不允許。
四、經查：本件抗告人先後犯有原審裁定附表編號1、2所示之違
    反毒品危害防制條例等罪，經臺灣新北地方法院判處罪刑，
    其中附表編號2所示之罪部分，經原審法院於109年8月11日
    以109年度簡字第2424號判決處有期徒刑6月確定，然就附表
    編號1部分，則因抗告人就相關判決上訴、及對駁回上訴裁
    定抗告，並聲請回復原狀等，經原審法院裁定撤銷該院於10
    9年10月30日上訴駁回之裁定，至附表編號1所示之罪尚未確
    定，則聲請人就抗告人所犯附表編號1之罪與已確定編號2所
    示之罪聲請定應執行刑，乃於法未合為由，裁定駁回檢察官
    之聲請，即原裁定並未就抗告人所犯附表所示各罪定執行刑
    ，則原裁定對抗告人而言即無不利，揆諸前揭說明，抗告人
    對此應無抗告利益可言，其提起本件抗告，於法要有未合，
    應予駁回。至抗告意旨所稱應停止執行，及其已完成觀察、
    勒戒，且無繼續施用毒品傾向，本件施用毒品不得再執刑有
    期徒刑等語，顯就檢察官執行之指揮有異議，應依相關規定
    聲明異議，是抗告人提出抗告請求撤銷原裁定顯屬無據，附
    此說明。
據上論斷，應依刑事訴訟法第411條，裁定如主文。
中　　華　　民　　國　　110 　年　　5 　　月　　25　　日
                  刑事第十四庭  審判長法　官  黃斯偉
                                      法　官  許泰誠
                                      法　官  程克琳
以上正本證明與原本無異。
不得再抗告。
                                      書記官  劉靜慧
中　　華　　民　　國　　110 　年　　5 　　月　　27　　日